【裁判字號】    98,上訴,770
【裁判日期】    980608
【裁判案由】    偽造文書等
【裁判全文】
臺灣高等法院高雄分院刑事判決         98年度上訴字第770號
上  訴  人
即  被  告  丙○○
            乙○○
            甲○○
上列上訴人因偽造文書等案件，不服臺灣高雄地方法院96年度訴
字第5471號中華民國98年3 月16日第一審判決（起訴案號：臺灣
高雄地方法院檢察署96年度偵字第23830 號、第23859 號、第34
547 號），提起上訴，本院判決如下：
     主  文
上訴駁回。
     理  由
一、按刑事訴訟法第350 條第1 項、第361 條第2 項、第367 條
    規定，不服地方法院之第一審判決而上訴者，須提出上訴書
    狀，並應敘述具體理由，為上訴必備之程式；倘已提出上訴
    理由，但所提非屬具體理由者，應由第二審法院以判決駁回
    。所謂具體理由，必係依據卷內既有訴訟資料或提出新事證
    ，指摘或表明第一審判決有何採證認事、用法或量刑等足以
    影響判決本旨之不當或違法，而構成應予撤銷之具體事由，
    始克當之。例如：依憑證據法則，具體指出所採證據何以不
    具證據能力，或依憑卷證資料，明確指出所為證據證明力之
    判斷如何違背經驗、論理法則。倘僅泛言原判決認定事實錯
    誤、違背法令、量刑失之過重或輕縱，而未依上揭意旨指出
    具體事由；或形式上雖已指出具體事由，然該事由縱使屬實
    ，亦不足以認為原判決有何不當或違法者，例如：對不具有
    調查必要性之證據，法院未依聲請調查亦未說明理由，或援
    用證據不當，但除去該證據仍應為同一事實之認定，皆難謂
    係具體理由，俾與第二審上訴制度旨在請求第二審法院撤銷
    、變更第一審不當或違法之判決，以實現個案救濟之立法目
    的相契合，並節制濫行上訴（最高法院97年度台上字第892
    號判決參照）。
二、上訴人即被告丙○○（下稱被告）經原審論處共同詐欺罪共
    156 罪及共同行使偽造私文書共3 罪，並定其應執行刑為有
    期徒刑3 年6 月，被告雖於法定期間未附任何理由提起上訴
    ，經原審通知應補具上訴理由，始具狀泛稱：「被告丙○○
    並不是陳俊源的提款車手，我只有負責收購人頭帳戶，帳戶
    收到之後，我會連絡陳俊源，該怎麼收取那本帳戶的錢，和
    那本帳戶要拿給誰，陳俊源會把該給我的錢，存入那本帳戶
    內，之後叫我提領出來，然後再把該帳戶轉交給丁○○。我
    並沒有想要擔任車手的犯意，一切情形丁○○都了解，懇請
    法官能調同案被告丁○○出庭做證，我並不是擔任陳俊源的
    提款車手。又被告丙○○和乙○○2 個人背負一家九口的生
    計，尤其是我還有一個4 歲的小孩要扶養，和一個年老的婆
    婆要照顧，懇請法官能明查，從輕量刑」云云。按原審法院
    認定被告共同詐欺取財共156 罪及共同行使偽造私文書共3
    罪，業已詳盡調查並依所得證據資料認定被告犯罪，被告上
    訴意旨泛稱未擔任提款車手，且無擔任車手之犯意，顯然未
    依據卷內既有訴訟資料，具體指摘或表明原審認定其共同詐
    欺取財及共同行使偽造私文書，究竟所為證據證明力之判斷
    ，有如何違背經驗法則、論理法則之不當或違法，而可構成
    應予撤銷之具體理由。又原審已詳述對於被告量刑之酌定及
    依據，被告並未指出本件刑之量定，有顯然輕重失衡之處，
    亦屬未依卷內資料有所指摘，自無從憑為判斷原審量刑是否
    不當或違法之依據。再者，被告丙○○及共同被告陳俊源於
    原審均已供承被告丙○○除了收購人頭帳戶外亦有擔任車手
    情事，被告於上訴理由中也承認「該怎麼收取那本帳戶的錢
    ，和那本帳戶要拿給誰」，悉聽陳俊源之指示行事，顯係分
    擔車手之工作，自無傳喚陳俊源作證之必要。綜上說明，被
    告之上訴實與未述具體理由無異，屬於不合法律上之程式
    。
三、上訴人即被告乙○○（下稱被告）經原審論處共同詐欺罪共
    156 罪，並定其應執行刑為有期徒刑2 年6 月，被告雖於法
    定期間內未附任何理由提起上訴，經原審通知應補具上訴理
    由，始具狀泛稱：「被告乙○○於本案中並沒有與在大陸之
    陳俊源和在台灣之丁○○有任何犯意聯絡，也沒有與任何人
    頭戶有接觸連絡，也不認識這一案中的其他被告與受害人，
    被告只有在我太太丙○○有時叫我載她出門到目的地附近她
    就下車，等她辦完事，她會走回到車上載她回家而已，並不
    是像判決書中所說分工擔任登報收人頭帳戶，供詐騙集團使
    用，被告願接受所有人頭戶指認，我並不否認知情我太太所
    有作為，但我太太不希望我介入她的工作，所以她收購多少
    人頭帳戶，我也並不清楚，請法官明查」云云。查原審法院
    認定被告共同詐欺取財共156 罪，業已詳盡調查，並依被告
    之自白等證據資料認定被告犯罪，被告上訴意旨所指各節，
    顯然未依據卷內既有訴訟資料具體指摘，亦未說明原判決有
    如何違背經驗法則、論理法則之不當或違法，而可構成應予
    撤銷之具體理由，核其上訴實與未述具體理由無異，屬於
    不合法律上之程式。
四、上訴人即被告甲○○（下稱被告）經原審論處共同詐欺罪共
    134 罪，並定其應執行刑為有期徒刑1 年10月，被告不服提
    起上訴，指稱：被告甲○○經營「奇美通訊行」時，因客戶
    會將電腦、數位相機及手機等3C產品讓售予被告甲○○，被
    告甲○○會將客戶資料予以登記，並記載於帳冊之中，如發
    現可疑之處，被告甲○○報警處理，曾因此而破獲竊盜案件
    （案號待查報），本件被告甲○○雖曾將客戶所讓售之手機
    轉售予共同被告丙○○，惟此乃單純買賣，賺取差價而已，
    被告甲○○與其他共同被告毫不相識，亦無電話通聯紀錄，
    原審未予詳查，亦未傳訊共同被告丙○○，顯有疏漏，故被
    告甲○○並未與共同被告丁○○等人有詐欺之犯意聯絡及行
    為分擔，且未與共同被告丁○○等人分配詐欺所得之金額」
    云云。查原審法院認定被告共同詐欺取財共134 罪，業已詳
    盡調查，並依被告等人之自白等證據資料認定被告犯罪，被
    告上訴意旨泛稱僅單純販售手機給共同被告丙○○，並無詐
    欺取財之犯意聯絡各節，顯然未依據卷內既有訴訟資料具體
    指摘，亦未說明原判決有如何違背經驗法則、論理法則之不
    當或違法，而可構成應予撤銷之具體理由。至於證人許欣蓓
    、郭鑫輝至多僅能證明被告有經營「奇美通訊行」之事實；
    而同案共同被告丙○○於警訊指稱向被告甲○○收購人頭行
    動電話門號，被告是詐欺犯罪集團成員之一，同案共同被告
    丁○○亦指證向被告甲○○收購人頭行動電話門號，均核與
    被告甲○○在原審之自白相符，自無傳喚證人許欣蓓、郭鑫
    輝、丙○○作證之必要。綜上說明，被告之上訴實與未述
    具體理由無異，屬於不合法律上之程式，均應由本院依同法
    第367 條前段、第372 條規定不經言詞辯論判決如主文。
五、被告丁○○、戊○○部分，另行審結。
中    華    民    國    98    年    6     月    8     日
                  刑事第五庭    審判長法  官  曾永宗
                                      法  官  任森銓
                                      法  官  王伯文
以上正本證明與原本無異。
被告丙○○行使偽造私文書部分，被告丙○○、檢察官如不服本
判決應於收受本判決後10日內向本院提出上訴書狀，其未敘述上
訴理由者，並得於提起上訴後10日內向本院補提理由書狀（均須
按他造當事人之人數附繕本）「切勿逕送上級法院」。
其餘詐欺取財部分，均不得上訴。
中    華    民    國    98    年    6     月    10    日
                                      書記官  陳武悅
附錄本判決論罪科刑法條：
刑法第210 條
偽造、變造私文書，足以生損害於公眾或他人者，處5 年以下有
期徒刑。
刑法第216 條
行使第210 條至第215 條之文書者，依偽造、變造文書或登載不
實事項或使登載不實事項之規定處斷。
刑法第339 條第1 項
意圖為自己或第三人不法之所有，以詐術使人將本人或第三人之
物交付者，處5 年以下有期徒刑、拘役或科或併科1 千元以下罰
金。


司法院資訊處製作；財團法人民間司法改革基金會備份。
